# 关于企业包工包料但是没有相关资质的收入确认问题

提问人：芒果是我 时间：2020-11-29 15:38:00
求教陈版主：关于企业包工包料但是没有安装资质的收入确认问题
企业和客户签订的是包工包料（保温装饰一体化板）合同（合同里面分别写明了材料和人工的单价），有预计施工面积，但最终按照整个工程结束后的验收面积确定（最终结算单可能会比较迟，很可能跨年度），企业没有安装资质，施工是外包出去的（其中一个项目是客户和外包公司签订的，中间的差价企业补的），安装的时候需要企业提供指导。
求教 1 、企业可以确认安装收入吗？（考虑企业本身没有资质） 2 、材料和施工可以确认为一项履约义务吗？（考虑安装不需要特别专业，但是也需要企业指导，企业的目的更多是为了销售产品） 3 、确认为某段时间确认收入没问题吧？（考虑进度如何确定，按照材料发出客户签收进度？还是上墙面积？上墙面积难以确定，客户不会中间出具验收单）
求答疑解惑

回答人：chenyiwei
鉴于“安装不需要特别专业，但是也需要企业指导，企业的目的更多是为了销售产品”，因此材料销售和安装指导构成两项履约义务的可能性较大。相应地，材料收入在交付材料并经过客户验收确认时确认收入；安装指导收入在安装指导期间（一段时间内）确认。
能否单独确认安装收入，前提是安装指导和供货属于两项独立的履约义务，且取决于本企业就安装而言是否为主要责任人。如果两者合并为一项单一履约义务的，则不会单独考虑安装指导收入能否单独确认的问题。